臺灣新竹地方法院刑事裁定
110年度聲字第662號
聲  請  人  臺灣新竹地方檢察署檢察官
受  刑  人  蕭翔鴻



上列聲請人因受刑人數罪併罰有二裁判以上，聲請定其應執行之
刑（110年度執聲字第408號），本院裁定如下：
    主  文
蕭翔鴻犯如附表所示各罪所處之刑，應執行有期徒刑伍年貳月。
    理  由
一、聲請意旨略以：上列受刑人蕭翔鴻因違反水土保持法等案件
    ，先後經判決確定如附表（聲請書附表錯載之處，業經本院
    更正，詳如本件附表所示），應依刑法第53條及第51條第5
    款，定其應執行之刑，爰依刑事訴訟法第477條第1項聲請裁
    定等語。
二、按數罪併罰，應依分別宣告其罪之刑為基礎，定其應執行刑
    ，此觀刑法第51條規定自明，故一裁判宣告數罪之刑，雖曾
    經定其執行刑，但如再與其他裁判宣告之刑定其執行刑時，
    前定之執行刑當然失效，仍應以其各罪宣告之刑為基礎，定
    其執行刑，不得以前之執行刑為基礎，以與後裁判宣告之刑
    ，定其執行刑（最高法院59年台抗字第367號裁定意旨參照
    ）；而上開更定之應執行刑，不應比前定之應執行刑加計其
    他裁判所處刑期後為重，否則即與法律秩序理念及法律目的
    之內部界限有違，難認適法（最高法院93年度台非字第192
    號判決意旨可參）。查附表編號2至編號3所示之2罪，曾經
    本院以108年度訴字第92號判決定其應執行刑有期徒刑7月；
    附表編號4至編號6所示之4罪，曾經本院以108年度訴字第30
    7號判決定其應執行刑有期徒刑1年1月；附表編號11至編號1
    3所示之3罪，曾經本院以108年度訴字第608號判決定其應執
    行刑有期徒刑1年2月，然依前揭說明，前定之執行刑當然失
    效，本院應以其各罪宣告刑為基礎，定其執行刑，且本院定
    應執行刑，除不得逾越刑法第51條第5款所定法律之外部界
    限，亦應受內部界限之拘束，本於罪責相當之要求，在上開
    內、外部性界限範圍內，綜合斟酌受刑人犯罪行為之不法與
    罪責程度，及對其施以矯正之必要性，予以裁定應執行之刑
    。
三、次按，二裁判以上數罪，縱其中一部分已執行完畢，如該數
    罪尚未全部執行完畢，因與刑法第54條及司法院院字第1304
    號解釋所謂僅餘一罪之情形有別，自仍應依刑法第53條之規
    定，定其應執行刑。而定應執行之刑，應由犯罪事實最後判
    決之法院檢察官聲請該法院依法裁定，不能因犯罪之一部分
    所科之刑業經執行完畢，而認檢察官之聲請為不合法，予以
    駁回，至已執行部分，自不能重複執行，應由檢察官於指揮
    執行時扣除之，此與定應執行刑之裁定無涉（最高法院81年
    度台抗字第464號、86年度台抗字第472號裁判意旨參照）。
    查被告所犯如附表編號1，以及2至3所示之罪，依臺灣高等
    法院被告前案紀錄表所載，雖分別已於民國109年10月24日
    、110年5月24日執行完畢，參照上揭最高法院裁判意旨，仍
    得由檢察官於換發執行指揮書時，扣除該部分已執行完畢之
    刑，並不影響本件應予定其應執行刑之結果。
四、經查，受刑人因違反水土保持法等案件，先後經判處如附表
    所示之刑，均經分別確定在案，其中附表編號4至編號6之偵
    查（自訴）機關年度案號，應更正為「新竹地檢107年度毒
    偵字第238號等」；附表編號7之犯罪日期，應更正為「107
    年8月13日0時11分許」；附表編號7及編號8之最後事實審判
    決日期，應更正為「108年10月1日」；附表編號11至編號13
    之偵查（自訴）機關年度案號，應更正為「新竹地檢107年
    度偵字第8511號等」，合先敘明。另附表編號1至編號6、編
    號8至編號9之罪所處之刑係得易科罰金或易服社會勞動；編
    號7、編號10至編號13之罪所處之刑係不得易科罰金或易服
    社會勞動，依刑法第50條第1項但書規定原不得就附表編號1
    至編號13所示之罪刑定應執行刑，然受刑人已於110年4月29
    日在臺灣新竹地方檢察署受刑人定執行刑或易科罰金意願回
    覆表勾選「是」（請求檢察官聲請合併定應執行刑，本件不
    聲請易科罰金、不聲請易服社會勞動服務及亦不撤回聲請）
    並於其上簽名，此有上開意願回覆表1紙附卷可參（本院卷
    第15頁至第16頁），是以受刑人已向檢察官聲請定應執行刑
    ，合於刑法第50條第2項之規定。
五、爰審酌受刑人所犯附表之罪，編號1、編號7至編號10、編號
    12至編號13所示之罪均為竊盜罪；編號2至編號6所示之6罪
    分別為施用第一、二級毒品罪及持有第二級毒品罪；編號11
    所示之罪為非法開發致水土流失未遂罪，上開各罪間罪質迥
    異，侵害法益、犯罪情節亦有不同。是權衡前揭各罪之法律
    目的、受刑人之犯罪情節及行為次數等情，並就其所犯前揭
    各罪為整體非難評價，定其應執行如主文所示之刑。至附表
    編號1至編號6、編號8至編號9所示依法得易科罰金之罪，與
    編號7、編號10至編號13所示依法不得易科罰金之罪併合處
    罰，依照司法院釋字第679號、第144號、院字第2702號解釋
    意旨，本院於定執行刑時，自無庸為易科罰金折算標準之諭
    知，附此敘明。
六、依刑事訴訟法第477條第1項，刑法第53條、第51條第5款、
    第50條第2項，裁定如主文。
中　　華　　民　　國　　110 　年　　6 　　月　　1 　　日
                  刑事第二庭　法　官　  崔恩寧
以上正本證明與原本無異。
如不服本裁定，應於裁定送達後5日內向本院提出抗告狀。
中　　華　　民　　國　　110 　年　　6 　　月　　1 　　日
                              書記官    莊琬婷